【裁判字號】    96,簡上,177
【裁判日期】    970312
【裁判案由】    公共危險
【裁判全文】
臺灣新竹地方法院刑事判決             96年度簡上字第177號
上  訴  人  臺灣新竹地方法院檢察署檢察官
被      告  甲○○
上列上訴人因被告公共危險等案件，不服本院竹北簡易庭中華民
國九十六年七月二十七日九十六年度竹北交簡字第一六七號簡易
判決（聲請簡易判決處刑書案號：九十六年度偵字第一七一○號
）提起上訴，本院管轄之第二審合議庭，判決如下：
    主      文
上訴駁回。
甲○○緩刑貳年。
    事實及理由
一、本案經本院審理結果，認原審以被告甲○○係犯刑法第一百
    八十五條之四肇事逃逸罪及同法第二百八十四條第一項前段
    過失傷害罪，並依刑事訴訟法第四百四十九條第一項、第四
    百五十四條第二項，刑法第一百八十五條之四、第二百八十
    四條第一項前段、第四十一條第一項前段、第五十一條第五
    款，刑法施行法第一條之一，中華民國九十六年罪犯減刑條
    例第二條第一項第三款、第七條（贅引同條例第九條），逕
    以簡易判決處刑，分別量處被告有期徒刑六月，減為有期徒
    刑三月及有期徒刑四月，減為有期徒刑二月，並定應執行有
    期徒刑四月，且諭知易科罰金之折算標準，其認事用法，並
    無違誤，量刑亦屬妥適。原審判決書所載之事實、證據及理
    由均與本院所認定者相同，茲引用之（如附件）。
二、上訴人依據告訴人請求上訴意旨略以：被告肇事後未下車察
    看即行離去，犯罪後不與告訴人和解，態度惡劣，原審判決
    量刑過輕等語。
三、經查，被告於本院審理時已坦白承認犯行，並表示對於告訴
    人乙○○所受之傷害，自己確實有過失，且被告於本院審理
    中業與告訴人乙○○達成和解，有本院九十六年度竹調字第
    三七一號調解筆錄一件（見本院卷第二六頁）在卷可稽，是
    本院認原審判決以被告係犯刑法第一百八十五條之四肇事逃
    逸罪，諭知判處有期徒刑六月，暨同法第二百八十四條第一
    項前段過失傷害罪，諭知判處有期徒刑四月，如易科罰金，
    均以新臺幣一千元折算一日，並以被告犯罪時間在九十六年
    四月二十四日前，而依據中華民國九十六年罪犯減刑條例第
    二條第一項第三款、第七條之規定予以減刑並諭知易科罰金
    之折算標準，認事用法並無違誤，所量刑度亦稱妥適，上訴
    人以前揭理由指摘原判決不當，求予撤銷改判，核無理由，
    應予駁回。
四、爰審酌被告甲○○前未曾受有期徒刑以上刑之宣告，有臺灣
    高等法院被告全國前案紀錄表一份在卷可參，其因一時失慮
    致罹刑典，事後已能坦承犯行，且已與告訴人達成和解，相
    信經此偵審程序之教訓後，應能知所警惕，而無再犯之虞，
    本院因認對其所宣告之刑以暫不執行為當，爰併予宣告緩刑
    二年，促其戒慎，以啟自新。
據上論斷，應依刑事訴訟法第四百五十五條之一第一項、第三項
、第三百七十三條、第三百六十八條，刑法第七十四條第一項第
一款，判決如主文。
本案經檢察官陳麗芬到庭執行職務。
中    華    民    國    97    年    3     月    12    日
                  刑事第六庭審判長法  官   遲中慧
                                  法  官   黃美盈
                                  法  官   魏瑞紅
以上正本證明與原本無異。
不得上訴。
中    華    民    國    97    年    3     月    12    日
                                  書記官   吳月華


司法院資訊處製作；財團法人民間司法改革基金會備份。
